danberjim13@hotmail.com

Perfil Profesional

Ingeniero Industrial y Desarrollador Web FullStack con más de 6 años de experiencia en diversas empresas y sectores del mercado. Enfocado actualmente en el desarrollo de sitios web responsivos y multiplataforma, con lenguajes de programación tales como JavaScript, Typescript y PHP (Vanilla), bases de datos Access, MySQL (phpMyAdmin) y NoSQL (MongoDB), diseño y maquetación web con HTML5, CSS3, SASS y SCSS, procesadores de CSS como lo es Bootstrap, frameworks de javascript Nodejs y Angular versión 14 en adelante; también cuento con conocimiento en gestión de proyectos y metodologías ágiles tales como SCRUM y CANVAS. De la misma forma poseo un nivel medio-alto en el idioma inglés y en herramientas ofimáticas (Excel, Word, etc.), procesos de calidad (Six Sigma e ISO 9000 y 9001).

Experiencia Laboral

WAVECOMM COLOMBIA

Julio 2022 - Septiembre 2024

Ingeniero de Desarrollo.

Creación de aplicaciones web por medio de HTML5, SCSS y SASS, Bootstrap, Javascript, PHP, Angular, Nodejs, MongoDB y Gitlab, Seguimiento al estado del proyecto, reporte diario bajo metodología SCRUM y documentación de código.

- Desarrollé varios proyectos basados en Angular y Nodejs (fullstack) para las consultas de documentación de proveedores y demás por medio de una SAP y MongoDB.
- Construí la interfaz de usuario (CRUD) para una aplicación basada en Nuxeo por medio de Nodejs, javascript (Vanilla) y Mongodb.
- Generé ajustes a aplicaciones desarrolladas previamente para reportería de transportistas en el país, principales lenguajes fueron PHP, MySQL, Javascript (Vanilla).

Analista de Procesos Jr.

Generación de Auditorías Internas a los aliados estratégicos de Claro Colombia (Call Centers), Generación de Multas, Sanciones y Penalizaciones según lo contractualmente establecido, realización de entregas de resultado mes a mes con la alta gerencia de cada aliado estratégico.

- Concebí una automatización del proceso de presentación de entregas de resultados por medio de Excel y PowerPoint, reduciendo tiempos de generación de informes y notificación de descuentos por incumplimiento contractual.
- Establecí la metodología de auditoría para grabaciones de llamadas mediante el servicio de la nube de Microsoft.

HOTEL DORADO SUITE

Junio 2018 - Abril 2019

Desarrollador web Jr.

Desarrollador frontend para PYME de servicio turístico por medio de JavaScript, JQuery y backend con PHP (Vanilla) para conexión a bases de datos MySQL donde se registraban las reservas de los clientes, al igual que mantenimiento del sitio web e integración del front con Angular 6.

- Cumplimiento en las entregas según lo planteado en una metodología SCRUM por medio de Springs.
- Aprendizaje continuo en los lenguajes de programación utilizados.
- Integración con nuevas tecnologías como lo fue Angular 6, framework de javascript.

OLNEY REMEPLAS

Noviembre 2017 - Junio 2018

Auxiliar Administrativo encargado de inventarios, ordenes de trabajo (OT), innovación y calidad (QA), gestión de datos y contacto con el cliente.

- Generar un CRM con el cuál se conectó el área de facturación con el área de despacho, asegurando la salida de material de forma visual, el total de las piezas metalizadas por alto vacío, y agilizar los procesos de entrega, todo realizado desde OneDrive y los correos de la empresa.
- Generé un manual de procesos y funciones con el que se definió claramente cada uno de los roles y los cargos dentro de la compañía.
- Cree la base de datos con Microsoft Access ya que la empresa no contaba con la misma.
- Establecí el modelo de calidad dentro de la compañía para minimizar los reprocesos en el área de metalizado y pintura.

FORMACIÓN ACADÉMICA

INGENIERO INDUSTRIAL

Fundación Universitaria San Mateo Marzo 2020, Bogotá.

TECNÓLOGO EN GESTIÓN DE LA PRODUCCIÓN Y LA CALIDAD

Fundación Universitaria San Mateo Junio 2018, Bogotá.

TÉCNICO PROFESIONAL EN GESTIÓN DE LA PRODUCCIÓN

Fundación Universitaria San Mateo Diciembre 2016, Bogotá.

FORMACIÓN COMPLEMENTARIA

PYTHON TOTAL

Udemy

Julio 2024 - Actualmente cursando, Bogotá

MÁSTER EN JAVASCRIPT

Udemy

Junio 2022, Bogotá.

DESARROLLADOR WEB FULLSTACK

Educación IT.

Diciembre 2021, Bogotá.

OFIMÁTICA

Servicio Nacional de Aprendizaje - SENA Marzo 2017, Bogotá

CALIDAD NORMA ISO 9001

Servicio Nacional de Aprendizaje - SENA Abril 2016, Bogotá